# 通过协议控制将合营公司纳入合并报表范围如何编制合并报表？ [

提问人：平淡如水 时间：2016-11-02 17:01:05
请教陈版，甲公司与乙公司共同投资成立合营企业A,各占50%股份，甲公司采用权益法核算， 2014 年，甲公司与乙公司签订协议，通过协议方式由甲公司对合营企业A进行控制，甲公司将原权益法核算的企业A改为成本法核算，并将合营企业A纳入合并报表。该合并报表如何编制？重点想问，不是通过股权实现的控制，对甲公司原持有的50%股权是不是必须用公允价值计量，而且合营企业A是不是也必须通过评估确认可辨认净资产后再纳入合并报表？这样对报表影响太大，总觉得不太合理。

回答人：chenyiwei
虽然没有增资和改变股权结构，但取得控制权仍然是“跨越会计处理界线”的重大事项，应按《企业会计准则第 33 号——合并财务报表（ 2014 年修订）》第四十八条关于分步交易实现非同一控制下合并的相关会计处理规定进行合并报表层面的处理。